【裁判字號】    99,裁,2740
【裁判日期】    991111
【裁判案由】    虛報進口貨物
【裁判全文】
最  高  行  政  法  院  裁  定
                                      99年度裁字第2740號
上  訴  人  旭傑貿易有限公司
代  表  人  陳永雄
被 上訴 人  財政部基隆關稅局
代  表  人  蔡秋吉
                          送達代收人  余孟純
上列當事人間虛報進口貨物事件，上訴人對於中華民國99年8月5
日臺北高等行政法院99年度訴字第1006號判決，提起上訴，本院
裁定如下：
    主  文
上訴駁回。
上訴審訴訟費用由上訴人負擔。
    理  由
一、按對於高等行政法院判決之上訴，非以其違背法令為理由，
    不得為之，行政訴訟法第242條定有明文。依同法第243條第
    1項規定，判決不適用法規或適用不當者，為違背法令；而
    判決有同條第2項所列各款情形之一者，為當然違背法令。
    是當事人對於高等行政法院判決上訴，如依行政訴訟法第24
    3條第1項規定，以高等行政法院判決有不適用法規或適用不
    當為理由時，其上訴狀或理由書應有具體之指摘，並揭示該
    法規之條項或其內容；若係成文法以外之法則，應揭示該法
    則之旨趣；倘為司法院解釋或本院之判例，則應揭示該判解
    之字號或其內容。如以行政訴訟法第243條第2項所列各款情
    形為理由時，其上訴狀或理由書，應揭示合於該條項各款之
    事實。上訴狀或理由書如未依此項方法表明，或其所表明者
    與上開法條規定不合時，即難認為已對高等行政法院判決之
    違背法令有具體之指摘，其上訴自難認為合法。
二、本件上訴人委由照明報關行於民國98年3月4日向被上訴人報
    運進口中國大陸產製QUILT（THIN）毯子等貨物乙批（進口
    報單號碼：第AW/98/0724/0049號）計6項，原申報第1項貨
    物為QUILT（THIN）毯子（下稱系爭貨物）、貨品分類號列
    第6301.90.90.00-6號，無輸入規定；被上訴人查驗結果，
    以實到來貨為雙刷毛針織布（材質POLYESTER），應歸列貨
    品分類號列第6006.32.00.00-4號「合成纖維製染色其他針
    織品或鉤針織品」，輸入規定為MW0（即大陸物品不准輸入
    ），審認上訴人虛報進口貨物名稱，逃避管制之違章成立，
    乃參據財政部關稅總局驗估處簽復查價結果，依海關緝私條
    例第37條第3項轉據同條例第36條第1、3項規定，以98年8月
    27日98年第09800783號處分書，處貨價1倍之罰鍰計新臺幣
    （下同）475,229元，併沒入貨物。上訴人循序提起行政訴
    訟，經臺北高等行政法院以99年度訴字第1006號判決(下稱
    原審判決)駁回其訴。上訴人不服，提起本件上訴，主張：
    本件僅屬系爭貨物適用稅則號別究係第6006或6301節之爭執
    ，從而衍生貨物名稱之認定爭執，依據行政程序法第7條、
    第8條之規定，難謂上訴人有虛報貨物名稱逃避管制之故意
    或過失；且縱認上訴人違反行政法上之義務，因非難程度甚
    低，亦應依行政罰法第8條之規定，按情節減輕或免除其處
    罰，並准許上訴人辦理退運，原審判決未就上開各節詳為調
    查審酌，即有判決理由不備之違法等語，雖以該判決違背法
    令為由，惟核其上訴理由，係就原審取捨證據、認定事實之
    職權行使，指摘其為不當，並就原審已論斷者，泛言未論斷
    ，泛言其論斷矛盾，而非具體表明合於不適用法規、適用法
    規不當、或行政訴訟法第243條第2項所列各款之情形，難認
    對原審判決之如何違背法令已有具體之指摘。依首開規定及
    說明，應認其上訴為不合法。
三、據上論結，本件上訴為不合法。依行政訴訟法第249條第1項
    前段、第104條、民事訴訟法第95條、第78條，裁定如主文
    。
中    華    民    國    99    年    11    月    11    日
                    最高行政法院第五庭
                        審判長法官  黃  璽  君
                              法官  林  文  舟
                              法官  鄭  忠  仁
                              法官  吳  東  都
                              法官  陳  金  圍

以  上  正  本  證  明  與  原  本  無  異
中    華    民    國    99    年    11    月    11    日
                              書記官  王  福  瀛

司法院資訊處製作；財團法人民間司法改革基金會備份。
